臺灣桃園地方法院交通事件裁定　　　　100年度交聲字第725號
　　　　　　　　　　　　　　　　　　100年度交聲字第726號
原處分機關　　交通部公路總局新竹區監理所桃園監理站
異　議　人　　張哲源
上列異議人因違反道路交通管理處罰條例案件，不服原處分機關
交通部公路總局新竹區監理所桃園監理站中華民國100 年9 月6
日桃監裁字第52-QQ0000000號、52-QQ0000000號處分，聲明異議
，本院裁定如下：
    主  文
異議駁回。
    理  由
一、聲明異議理由如附件聲明異議狀所載。
二、按「受處分人」不服道路交通管理處罰條例第8 條所定主管
    機關所為之處罰者，得於接到裁決書之翌日起20日內，向管
    轄地方法院聲明異議，道路交通管理處罰條例第87條第1 項
    定有明文。次按法院認聲明異議不合法律上之程式或其異議
    權已經喪失者，應以裁定駁回之，道路交通事件處理辦法第
    17條前段亦有明訂。是以，對於道路交通管理主管機關所為
    之裁罰得聲明異議者，以「受處分人」為限，至非受處分之
    人既非裁罰對象，就該裁罰處分自無異議之權。
三、經查：
（一）原處分機關交通部公路總局新竹區監理所桃園監理站以受
      處分人張琍娟所有車牌號碼GD-1933 號自用小客車，於民
      國100 年5 月4 日下午2 時22分許，行經台9 線152 公里
      ＋400 公尺處，有「限速40公里，經測速時速111 公里，
      超速71公里，行車超速60公里以上80公里以下」、「駕駛
      人行車速度超過規定之最高時速60公里以上」之違規事實
      ，裁處受處分人張琍娟罰鍰新臺幣8 千元、記違規點數3
      點、參加道路交通安全講習及吊扣汽車牌照3 個月，此有
      交通部公路總局新竹區監理所桃園監理站100 年9 月6 日
      桃監裁字第裁52-QQ0000000號（原舉發通知單號：宜蘭縣
      政府警察局宜警交字第QQ0000000 號舉發違反道路交通管
      理事件通知單）、52-QQ0000000號（原舉發通知單號：宜
      蘭縣政府警察局宜警交字第QQ0000000 號舉發違反道路交
      通管理事件通知單）違反道路交通管理事件裁決書2 紙在
      卷可稽，是本件受處分人當為「張琍娟」甚明。
（二）再者，原處分機關原依張哲源100 年7 月18日申訴書及10
      0 年8 月12日到站陳述內容，向張哲源住居所所在地之交
      通部公路總局臺北區監理所蘆洲監理站（下稱蘆洲監理站
      ）函詢本件宜蘭縣政府警察局宜警交字第QQ0000000 號舉
      發違反道路交通管理事件通知單所舉發之違規可否辦理歸
      責，嗣經蘆洲監理站函覆因張哲源非該站管轄之駕駛人而
      無從辦理，是原處分機關即於100 年9 月6 日以竹監桃字
      第1002111407號函之正本函覆張琍娟、副本抄送張哲源，
      並敘明「主旨：有關台端所有GD-1933 號車第QQ0000000
      、QQ0000000 號違規乙案，請依說明辦理，請查照。」「
      說明：二、查旨揭第QQ0000000 號違規，駕駛人張哲源君
      申請歸責由住居所所在地處罰機關列管乙節，業經交通部
      公路總局臺北區監理站蘆洲監理站函復，駕駛人駕籍非該
      站管轄，無法辦理歸責，爰上開違規仍應於車籍列管，先
      予敘明。」、「說明：三、另查旨揭違規係屬逕行舉發案
      件，依據道路交通管理處罰條例第7 條之2 規定，以迄車
      所有人為受處分人，由二代公路監理系統查詢，台端為旨
      揭車輛車主......。」乙節，有交通部公路總局新竹區監
      理所桃園監理站100 年8 月22日竹監桃字第1001003357號
      函、交通部公路總局臺北區監理所蘆竹監理站100 年9 月
      1 日北縣蘆三字第1002004770號函及前開交通部公路總局
      新竹區監理所桃園監理站100 年9 月6 日以竹監桃字第10
      02111407號函在卷可稽，堪以認定。是以，張琍娟、張哲
      源2 人就本案前開2 違規案件之受處分人當仍為車主張琍
      娟，是倘對本案裁決有所不服，當依裁決書附記欄所載，
      由受處分人即張琍娟提出聲明異議一節，當均知之甚詳。
（三）惟查，本件係由張哲源具狀聲明異議，有卷附聲明異議書
      1 份可稽，然該狀僅載明「異議人：張哲源」，而未表明
      係代受處分人張琍娟聲明異議，且卷內亦無受處分人張琍
      娟委任張哲源聲明異議之委任狀，是以，本件聲明異議既
      係由張哲源以異議人之身分提起，而異議人並非前開2 份
      裁決書之受處分人「張琍娟」，則揆諸上述，異議人就本
      案「張琍娟」所受之裁決處分，自無聲明異議之權，其所
      為聲明異議並非合法，且無從補正，依前揭規定，自應以
      以裁定駁回之。
據上論斷，應依道路交通事件處理辦法第17條前段，裁定如主文
。
中    華    民    國    100    年    12    月    28   日
                  交通法庭  法  官  林蕙芳
以上正本證明與原本無異。
如不服本裁定，應於裁定送達後5 日內向本院提出抗告狀。
                            書記官  莊凱男
中    華    民    國   101    年    1     月    3     日